【裁判字號】    97,上易,570
【裁判日期】    971022
【裁判案由】    竊盜
【裁判全文】
臺灣高等法院臺南分院刑事判決  九十七年度上易字第五七０號
上訴人  臺灣雲林地方法院檢察署檢察官
被  告  甲○○
上列上訴人因被告竊盜案件，不服臺灣雲林地方法院九十七年度
易字第四五九號中華民國九十七年七月二十一日第一審判決（起
訴案號：臺灣雲林地方法院檢察署九十七年度偵字第二五七九號
），提起上訴，本院判決如下：
    主    文
上訴駁回。
    事    實
一、甲○○前因違反電子遊戲場業管理條例案件，經臺灣雲林地
    方法院九十二年度六簡字第四三五號判處有期徒刑三月確定
    ，於民國（下同）九十三年二月二十四日易科罰金執行完畢
    。竟不知悔改，意圖為自己不法之所有，於九十七年五月十
    五日中午十二時三十分許，至雲林縣大埤鄉尚義村尚義六號
    崇先中學校內，以他人遺留在現場足供兇器使用之管線剪一
    支，夾住不鏽鋼欄杆，加以旋轉切斷之方式，竊取崇先中學
    所有之不鏽鋼欄杆十片、不鏽鋼欄杆頭三支得手（總計價值
    約新臺幣《下同》三千元），嗣於同日晚上七時許，甲○○
    尚在現場接續以同樣手法切割不鏽鋼欄杆頭之際，為警當場
    查獲，並扣得管線剪一支、遭切斷之不鏽鋼欄杆十片及不鏽
    鋼欄杆頭三支，始悉上情。
二、案經雲林縣警察局斗南分局報告臺灣雲林地方法院檢察署檢
    察官偵查起訴。
    理    由
一、按被告以外之人於審判外之言詞或書面陳述，除法律有規定
    者外，不得作為證據，刑事訴訟法第一百五十九條第一項固
    有明文。惟被告以外之人於審判外之陳述，雖不符刑事訴訟
    法第一百五十九條之一至第一百五十九條之四之規定（即得
    為證據之情形），而經當事人於審判程序同意作為證據，法
    院審酌該言詞陳述或書面陳述作成時之情況，認為適當者，
    亦得為證據。刑事訴訟法第一百五十九條之五第一項定有明
    文。本件被告甲○○及檢察官對於崇先中學受任人乙○○之
    警詢筆錄，及乙○○所立具之贓物認領保管單等屬被告以外
    之人於審判外之言詞及書面陳述，均同意作為證據；且本院
    審酌上開言詞及書面陳述作成時之情況，並無不適當之情事
    ，均得作為證據。
二、被告竊取上揭不鏽鋼欄杆十片及不鏽鋼欄杆頭三支一情，已
    據其於原審及本院承認在卷，核與證人乙○○之警詢指述相
    符，並有管線剪一支扣案可佐，及乙○○立具之贓物認領保
    管單一紙、現場照片四張在卷可稽。被告雖辯稱：並無用管
    線剪切斷不鏽鋼欄杆，是用手搖動取下等語。惟依卷附警員
    拍攝之欄杆照片顯示，該欄杆鋼管兩端之切口均平整，未有
    彎曲之情形（見警卷第一０頁），與被告所辯係以搖動取下
    之情形不符，足見該等欄杆應係以器械切割方式取下。況被
    告於警詢時亦自承：「我用管線剪等工具竊取白鐵製欄杆十
    片及欄杆頭三支」（見警卷第二頁），可見上揭物品確係被
    告以管線剪切斷竊取無訛。是被告所辯，純屬卸責之詞，不
    足採信。
三、按刑法第三百二十一條第一項第三款之攜帶兇器竊盜罪，係
    以行為人攜帶兇器竊盜為其加重條件，此所謂兇器，其種類
    並無限制，凡客觀上足以對人之生命、身體、安全構成威脅
    ，具有危險性之兇器均屬之；且只須於行竊之際，有以之為
    工具為已足（最高法院七十九年台上字第五二五三號判例、
    七十八年度台上字第四四二二號判決參照）。查扣案之管線
    剪為金屬材質，全長約四十六公分，有原審審理時之勘驗結
    果在卷可稽（見一審卷第十二頁反面）；且從該管線剪足以
    切割不鏽鋼欄杆之鋼管一節觀之，足認該器械之質地堅硬、
    鋸盤鋒利。依社會一般通念，已足以對人之生命、身體安全
    構成威脅，在客觀上顯然具有危險性，應屬兇器，可資認定
    。本件被告否認扣案之管線剪為其所有，亦無證據證明扣案
    之管線剪為被告攜帶前往，然被告既利用現場之管線剪竊取
    上揭物品，所為仍與攜帶兇器竊盜之要件相符。事證明確，
    被告犯行堪以認定。
四、核被告甲○○所為，係犯刑法第三百二十一條第一項第三款
    之攜帶兇器竊盜罪。被告前因違反電子遊戲場業管理條例案
    件，經原審九十二年度六簡字第四三五號判處有期徒刑三月
    確定，於九十三年二月二十四日易科罰金執行完畢，有臺灣
    高等法院被告前案紀錄表在卷可稽，於五年以內故意再犯本
    件有期徒刑以上之罪，為累犯，應依刑法第四十七條第一項
    規定加重其刑。原審審酌被告因車禍致脊椎損傷，造成重度
    肢障、尿失禁，有被告之中華民國身心障礙手冊影本在卷可
    參（見警卷第十二頁）；且家境貧寒，有二歲及一歲之幼兒
    亟待扶養，有雲林縣大埤鄉公所低收入戶證明書影本在卷可
    憑（見偵查卷第一０頁）；而其配偶為外籍人士，尚難以自
    謀生活一情，亦有被告之書面供述在卷可參。是被告乃因身
    體重度殘障，無法謀得固定工作以維生計，平常靠拾荒及濟
    助度日，此次為扶養幼兒及配偶，困於生活受經濟壓力所迫
    在崇先中學校內，利用他人遺留現場之管線剪切割竊取不鏽
    鋼欄杆十片及欄杆頭三支，所為固然不可取，然竊取之上揭
    物品價值僅約三千元（見警卷第五頁），亦經被害人領回，
    衡諸上揭情事，因被告之犯罪動機及生活狀況堪憐，犯罪情
    節尚非重大，倘就被告所犯之攜帶兇器竊盜罪，依刑法第三
    百二十一條第一項第三款規定，處以最低度刑有期徒刑六月
    ，實屬情輕法重，仍有過重之嫌，在客觀上尚足以引起一般
    人之同情，而顯有可憫恕之處，依刑法第五十九條規定，酌
    量減輕其刑，並依法先加後減。再審酌被告因肢體殘障，未
    能謀得固定工作，僅能靠拾荒及濟助度日，此次因迫於生活
    及為扶養妻孥之需，竊取他人財物，總值約三千元，亦經被
    害人領回，及犯後之態度等一切情狀，適用刑法第三百二十
    一條第一項第三款、第四十七條第一項、第五十九條、第四
    十一條第一項前段，量處有期徒刑肆月，並諭知如易科罰金
    ，以新臺幣壹仟元折算壹日。扣案之管線剪一支，係被告供
    本件犯罪所用之物，但被告否認為其所有，亦無證據證明為
    被告所有，又非屬違禁物，乃未予宣告沒收。本院經核原判
    決認事用法，均無不合，量刑亦屬妥適。公訴人上訴意旨，
    指摘原判決適用刑法第五十九條規定予被告減輕不當，為無
    理由，應予駁回。
六、據上論斷，應依刑事訴訟法第三百六十八條，判決如主文。
本案經檢察官郭珍妮到庭執行職務。
中    華    民    國    97    年    10    月    22    日
                    刑事第一庭審判長法官  黃  崑  宗
                                    法官  王  明  宏
                                    法官  蔡  長  林
以上正本證明與原本無異。
不得上訴。
                                  書記官  李  培  薇
中    華    民    國    97    年    10    月    22    日
附錄本案論罪科刑法條全文：
刑法第三百二十一條第一項第三款：
犯竊盜罪而有左列情形之一者，處六月以上、五年以下有期徒刑
：
三、攜帶兇器而犯之者。


司法院資訊處製作；財團法人民間司法改革基金會備份。
